【裁判字號】    97,聲,1519
【裁判日期】    971030
【裁判案由】    聲明異議
【裁判全文】
臺灣士林地方法院民事裁定  97年度聲字第1519號
異  議  人  甲○○
                        號3樓.
相  對  人  宏林營造廠股份有限公司
法定代理人  乙○○
上列異議人對於本院提存所於中華民國97年10月1 日所為之97年
度存字第1829號准予提存之處分，提出異議，本院裁定如下：
    主  文
異議駁回。
    理  由
一、按關係人對於提存所之處分，得於處分通知書送達關係人翌
    日起10日之不變期間內提出異議；提存所認為前開異議有理
    由時，應於10日內變更原處分，並將通知書送達關係人，認
    異議無理由時，應於10日內添具意見書，送請法院裁定，提
    存法第24條定有明文。又法院認異議為有理由時，應以裁定
    命提存所為適當之處分，認異議為無理由時，應駁回之，同
    法第25條第1 項亦有明文。
二、本件異議意旨略以：相對人於本院97年度存字第1829號所辦
    理清償提存，並未提出臺北市94建字第008 號建照工程損害
    異議人所有門牌號碼臺北市○○路○段411 巷89弄5 號3 樓
    建物經臺北市基礎工程學會之鑑定賠償金額，且其分配金額
    亦由相對人所自定，未為合法且有失公允，已損害異議人之
    權益。相對人所提存金額實未足彌補異議人所受之損害，爰
    依提存法第24條提出異議等語。
三、首查，本院97年度存字第1829號提存通知書係於97年10月7
    日寄存於異議人住居所所在地之警察機關，依提存法第27條
    準用民事訴訟法第138 條第2 項之規定，應自寄存之日起經
    10日發生效力。而異議人係於97年10月24日對該提存之處分
    提出異議，所為異議應未逾10日之不變期間，合先敘明。
四、次按，提存乃債務人將其應為之給付，提存於國家設置之提
    存所，以代清償或達到法律上某一目的之行為，其性質屬於
    非訟程序，而非判斷私法上權利義務之訴訟程序，故提存所
    僅得就提存之程序為形式上之審查，凡提存人主張之原因事
    實合於提存法第9 條及其施行細則第3 條規定之審查之範圍
    ，即應准予提存，而關乎實體之原因事實，提存所並無審查
    權。是以於辦理提存時，提存人固應記載提存之原因，惟關
    於提存原因之證明文件，於清償提存則無庸附具，此觀提存
    法第9 條及提存法施行細則第20條第5 款之規定自明。
五、經查，本院提存所以97年10月1 日97年度存字第1829號提存
    書所為准予提存處分，已由提存人於提存書之「提存原因及
    事實」乙欄載明其提存之原因事實，並經本院提存所形式上
    審查後准為清償提存之處分，依前揭說明，於法自無不合。
    況該清償提存如非依債務本旨或向無受取權人為之，依提存
    法第22條之規定，其債之關係並不消滅；是亦無損害異議人
    權益可言。至於有關異議人主張：相對人所提存之金額無鑑
    定報告可資佐證、分配不公且不足補償其損害等各節，既屬
    實體上之爭議，應另行訴訟，以資解決，從而，異議人對本
    院提存所為准予提存之處分之異議，為無理由，應予駁回。
六、依前開法條裁定如主文。
中    華    民    國    97    年    10    月    30    日
                  民事第二庭  法  官  李瑜娟
以上正本證明與原本無異。
如對本裁定抗告，應於裁定送達後10日內向本院提出抗告狀。
中    華    民    國    97    年    11    月    3     日
                              書記官  李秀蘊


司法院資訊處製作；財團法人民間司法改革基金會備份。
